臺灣臺北地方法院民事裁定
                                   111年度司繼字第1860號
聲  請  人  謝明國  

關  係  人  財政部國有財產署北區分署

法定代理人  郭曉蓉  
上列聲請人聲請選任被繼承人李自珍遺產管理人事件，本院裁定
如下：
    主  文
指定財政部國有財產署北區分署為被繼承人李自珍（女、民國00
年0月0日生、生前最後住所：湖北省孝感市孝南區臥龍鄉群樂村
，民國104年10月2日死亡）之遺產管理人。
准對被繼承人李自珍之繼承人為承認繼承之公示催告。
被繼承人李自珍之大陸地區以外之繼承人，應自前項公示催告公
告於司法院網站之日起，1年內承認繼承，上述期限屆滿，無繼
承人承認繼承時，被繼承人李自珍之遺產，於清償債權，並交付
遺贈物後，如有剩餘即歸屬國庫。
聲請程序費用由被繼承人李自珍之遺產負擔。
    理    由
一、按被繼承人在臺灣地區之遺產，由大陸地區人民依法繼承者
    ，其所得財產總額，每人不得逾新臺幣二百萬元。超過部分
    ，歸屬臺灣地區同為繼承之人；臺灣地區無同為繼承之人者
    ，歸屬臺灣地區後順序之繼承人；臺灣地區無繼承人者，歸
    屬國庫。前條第1項之遺產事件，其繼承人全部為大陸地區
    人民者，除應適用第68條之情形者外，由繼承人、利害關係
    人或檢察官聲請法院指定財政部國有財產局為遺產管理人，
    管理其遺產。臺灣地區與大陸地區人民關係條例第67條第1
    項、第67條之1第1項分別定有明文。
二、本件聲請意旨略以：聲請人為被繼承人李自珍之債權人，被
    繼承人李自珍為大陸地區人民，又被繼承人李自珍為訴外人
    李世模大陸地區之繼承人，其已向本院聲明繼承，是被繼承
    人李自珍自訴外人李世模繼承位於臺灣地區之遺產。嗣被繼
    承人李自珍於民國104年10月2日死亡，其在臺是否仍有應繼
    承之人不明，且其親屬會議未於1個月內選定遺產管理人，
    致聲請人無法對其遺產無法行使權利，爰依法選任被繼承人
    之遺產管理人等語。
三、查聲請人之主張，業據提出本院民事判決及確定證明書、本
    院家事庭准予備查函、本院民事裁定、財政部國有財產署北
    區分署函文、財團法人海峽交流基金會書函及附件等件影本
    及遺產清冊為證，堪認聲請人之聲請與首揭規定並無不合。
    經函詢財政部國有財產署北區分署之意見後，爰指定財政部
    國有財產署北區分署為被繼承人李自珍之遺產管理人，並依
    法為承認繼承之公示催告。
四、爰裁定如主文。
五、如不服本裁定，須於裁定送達後10日內，以書狀向本院提出
    抗告狀，並繳納抗告費新臺幣1,000元。
中　　華　　民　　國　　111 　年　　11　　月　　21　　日
                家事法庭  司法事務官   林嘉怡

附註：本院於本裁定送達聲請人之日起20日內，依法將裁定公告
      於司法院網站，聲請人可自行至司法院網站查詢。